臺灣新北地方法院刑事判決
111年度訴字第327號
公  訴  人  臺灣新北地方檢察署檢察官
被      告  許育誠


選任辯護人  徐孟琪律師
上列被告因違反槍砲彈藥刀械管制等案件，經檢察官提起公訴（
110年度偵字第42165號），本院判決如下：
    主  文
許育誠犯未經許可持有制式手槍罪，處有期徒刑參年肆月，併科
罰金新臺幣捌萬元，罰金如易服勞役，以新臺幣壹仟元折算壹日
。扣案制式手槍壹枝（含彈匣壹個，槍枝管制編號○○○○○○○○○○）
、子彈柒顆均沒收。又犯恐嚇危害安全罪，處有期徒刑伍月，如
易科罰金，以新臺幣壹仟元折算壹日。扣案制式手槍壹枝（含彈
匣壹個，槍枝管制編號○○○○○○○○○○）、子彈柒顆均沒收。
    事  實
一、許育誠明知未經主管機關許可，不得持有槍砲彈藥刀械管制
    條例管制之違禁物，竟未經許可，基於持有可發射子彈具有
    殺傷力之制式手槍及具有殺傷力子彈之犯意，於不詳時間，
    自不詳之人取得具有殺傷力之制式手槍1枝（含彈匣1個，槍
    枝管制編號0000000000號）、具有殺傷力之9釐米子彈15顆
    而持有之。
二、許育誠另基於恐嚇之犯意，於民國110年11月4日7時20分許
    ，攜帶上開槍枝、子彈，由不知情之友人陳定宏駕駛車牌號
    碼000-0000號自用小客車，搭載其至新北市○○區○○路000號
    松德土地開發有限公司即六毅花店前，再由許育誠以上開槍
    枝、子彈朝該址鐵捲門（毀損部分未具告訴）連續射擊5發
    子彈後離開，以此等加害生命、身體之事恐嚇該址內部之人
    ，使該址內部之員工葉士傑心生畏懼，致生危害於安全。嗣
    經許育誠自行攜帶犯案槍枝、子彈前往新北市政府警察局蘆
    洲分局三民派出所自首後，為警扣得上開手槍1枝及子彈10
    顆，而悉上情。
三、案經新北市政府警察局蘆洲分局報告臺灣新北地方檢察署檢
    察官偵查起訴。
    理  由
一、訊據被告許育誠對於上開事實坦承不諱，核與證人葉士傑、
    陳定宏於警詢時之證述相符，並有自願受搜索同意書、新北
    市政府警察局蘆洲分局扣押筆錄、扣押物品目錄表、刑事案
    件證物採驗紀錄表、新北市政府警察局槍枝性能檢測報告表
    、監視器錄影翻拍照片、現場及扣案物照片、新北市政府警
    察局110年11月22日鑑驗書、110年12月1日鑑驗書、新北市
    政府警察局蘆洲分局111年1月11日函暨內政部警政署刑事警
    察局111年1月3日鑑定書各1份附卷可稽。又扣案上開手槍1
    枝（含彈匣1個，槍枝管制編號0000000000號），經送鑑定
    結果：送鑑手槍1枝，研判係口徑9×19mm制式手槍，為美國G
    LOCK廠19Gen4型，槍號遭磨滅，經以電解腐蝕法重現結果，
    因磨滅過深無法重現，槍管內具6條右旋來復線，擊發功能
    正常，可供擊發同口徑制式子彈使用，認具殺傷力。另扣案
    上開子彈10顆，經送鑑定結果：送鑑子彈10顆，研判均係口
    徑9×19mm制式子彈，採樣3顆試射，均可擊發，認具殺傷力
    ，有內政部警政署刑事警察局111年1月3日刑鑑字第1108028
    991號鑑定書1份在卷可稽（見偵卷第453至458頁），另被告
    及辯護人於本院準備程序中對於其餘未試射之子彈均表示對
    具有殺傷力不爭執等語（見本院卷第94頁），是上開槍枝、
    子彈分別係槍砲彈藥刀械管制條例第4條第1項第1款、第2款
    所稱之槍砲、彈藥無誤，足認被告任意性自白與事實相符，
    本案事證明確，被告犯行堪以認定，應依法論科。
二、論罪科刑：
　㈠核被告所為，係犯槍砲彈藥刀械管制條例第7條第4項之未經
    許可持有制式手槍罪、同條例第12條第4項之未經許可持有
    子彈罪及刑法第305條之恐嚇危害安全罪。
　㈡被告自取得上開槍枝、子彈起至為警查扣之日止，持有上開
    槍枝、子彈之行為，具有行為繼續之性質，為繼續犯，應僅
    各論以單純一罪。
　㈢被告以一持有行為，同時持有上開具有殺傷力之槍枝、子彈
    ，為想像競合犯，應依刑法第55條規定，從一重論以未經許
    可持有制式手槍罪。
　㈣被告所犯上開2罪，犯意各別，行為互殊，應分別論處。
　㈤按犯本條例之罪自首，並報繳其持有之全部槍砲、彈藥、刀
    械者，減輕或免除其刑，槍砲彈藥刀械管制條例第18條第1
    項前段定有明文。經查，被告犯案後自行攜帶上開槍枝、子
    彈至警局自首乙節，有新北市政府警察局蘆洲分局偵辦許育
    誠涉嫌槍擊案後續追查槍枝來源偵查報告1份在卷足稽（見
    偵卷第109頁），符合槍砲彈藥刀械管制條例第18條第1項前
    段之規定，惟審酌被告持有上開槍彈犯案之情節，認不宜免
    除其刑，而依上開規定予以減輕其刑。
　㈥至辯護人雖請求依刑法第59條規定酌減，惟按刑法第59條之
    酌量減輕其刑，必於犯罪之情狀，在客觀上足以引起一般同
    情，認為即予宣告法定最低度刑期，猶嫌過重者，始有其適
    用。本件被告非僅單純持有槍枝、子彈，更持以射擊犯案，
    情節並非輕微，經依上開減刑後，已難認有何情堪憫恕之情
    事，是辯護人此部分請求，尚屬無據。
　㈦爰以行為人之責任為基礎，並審酌被告持有槍枝、子彈並用
    以犯案等犯罪手段，被告於警詢時自稱經濟狀況勉持，並於
    本院審理時自稱目前於夜市擺攤，與父親、祖母同住等生活
    狀況，被告先前並無其他論罪科刑紀錄，可見其品行尚可，
    被告自稱國中畢業之智識程度，被告持有槍枝、子彈數量並
    持以射擊犯案之犯罪所生危害，被告於警詢、偵查中及本院
    審理時均坦承犯行之犯後態度等一切情狀，分別量處如主文
    所示之刑，並就有期徒刑得易科罰金部分，諭知如易科罰金
    之折算標準，另就併科罰金部分，諭知如易服勞役之折算標
    準，以示懲儆。
三、經查，扣案上開槍枝1枝、子彈7顆（即鑑驗試射所餘），經
    鑑定均具殺傷力，有前開內政部警政署刑事警察局鑑定書1
    份在卷可稽，皆屬違禁物，應依刑法第38條第1項規定，於
    被告所犯上開2罪之主文項下均宣告沒收之。至經鑑驗試射
    具殺傷力之子彈3顆，均已滅失，自無庸再為沒收之諭知，
    附此敘明。
據上論斷，應依刑事訴訟法第299條第1項前段，判決如主文。
本案經檢察官周懿君提起公訴，檢察官秦嘉瑋到庭執行職務。
中　　華　　民　　國　　111 　年　　8 　　月　　10　　日
                  刑事第十二庭  審判長法  官  陳正偉
                                      法  官  鄭淳予
                                      法  官  陳志峯峯
以上正本證明與原本無異。
如不服本判決應於收受送達後20日內向本院提出上訴書狀，並應
敘述具體理由；其未敘述上訴理由者於上訴期間屆滿後20日內向
本院補提理由書（均須按他造當事人之人數附繕本）「切勿逕送
上級法院」。
                                      書記官  喻誠德
中　　華　　民　　國　　111 　年　　8 　　月　　10　　日
附錄本案論罪科刑法條全文：
槍砲彈藥刀械管制條例第7條：
未經許可，製造、販賣或運輸制式或非制式火砲、肩射武器、機
關槍、衝鋒槍、卡柄槍、自動步槍、普通步槍、馬槍、手槍或各
類砲彈、炸彈、爆裂物者，處無期徒刑或七年以上有期徒刑，併
科新臺幣三千萬元以下罰金。
未經許可，轉讓、出租或出借前項所列槍砲、彈藥者，處無期徒
刑或五年以上有期徒刑，併科新臺幣一千萬元以下罰金。
意圖供自己或他人犯罪之用，而犯前二項之罪者，處死刑或無期
徒刑；處徒刑者，併科新臺幣五千萬元以下罰金。
未經許可，持有、寄藏或意圖販賣而陳列第一項所列槍砲、彈藥
者，處五年以上有期徒刑，併科新臺幣一千萬元以下罰金。
意圖供自己或他人犯罪之用，以強盜、搶奪、竊盜或其他非法方
法，持有依法執行公務之人所持有之第一項所列槍砲、彈藥者，
得加重其刑至二分之一。
第一項至第三項之未遂犯罰之。
槍砲彈藥刀械管制條例第12條：
未經許可，製造、販賣或運輸子彈者，處一年以上七年以下有期
徒刑，併科新臺幣五百萬元以下罰金。
未經許可，轉讓、出租或出借子彈者，處六月以上五年以下有期
徒刑，併科新臺幣三百萬元以下罰金。
意圖供自己或他人犯罪之用，而犯前二項之罪者，處三年以上十
年以下有期徒刑，併科新臺幣七百萬元以下罰金。
未經許可，持有、寄藏或意圖販賣而陳列子彈者，處五年以下有
期徒刑，併科新臺幣三百萬元以下罰金。
第一項至第三項之未遂犯罰之。
刑法第305條：
以加害生命、身體、自由、名譽、財產之事恐嚇他人，致生危害
於安全者，處二年以下有期徒刑、拘役或九千元以下罰金。